臺灣雲林地方法院刑事判決
110年度交訴字第78號
公  訴  人  臺灣雲林地方檢察署檢察官
被      告  吳建昌



上列被告因過失致死案件，經檢察官提起公訴（110年度偵字第3
680號），因被告於準備程序中就被訴事實為有罪之陳述，經告
知簡式審判程序之旨，並聽取當事人之意見後，經合議庭裁定由
受命法官獨任進行簡式審判程序，並判決如下：
    主　　　文
吳建昌因過失致人於死，處有期徒刑伍月，如易科罰金，以新臺
幣壹仟元折算壹日。緩刑貳年，緩刑期間並應依如附件所示調解
筆錄之內容支付財產上之損害賠償。
　　事實及理由
壹、犯罪事實：
　　吳建昌於民國110年4月12日上午7時38分許，駕駛車牌號碼0
    00-0000號自用小客車（下稱A車），沿雲林縣二崙鄉油車村
    產業道路由西往東行駛，途經雲林縣二崙鄉油車村產業道路
    上224東10K1964HE66號電桿旁之交岔路口時，本應注意行經
    無號誌交岔路口，應注意車前狀況，作隨時停車之準備，而
    依當時天候晴、日間自然光線、路面鋪設柏油、乾燥、無缺
    陷、無障礙物等情，並無不能注意之情事，竟疏未注意及此
    ，貿然通過上開路口，適楊熾昌騎乘車牌號碼000-000號普
    通重型機車（下稱B車），沿雲林縣二崙鄉油車村產業道路
    由北往南行駛，行經上開路口，亦疏未注意行經無號誌交岔
    路口，左方車應暫停讓右方車先行，而貿然通過上開路口，
    兩車閃避不及，A車前車頭因而撞擊B車右側車身，致B車人
    、車倒地，楊熾昌因而受有頸椎骨折併缺氧性腦病變等傷害
    ，經送醫救治，仍於同年4月14日上午1時50分許，因傷重不
    治死亡。　　
貳、證據名稱：　
一、被告吳建昌之自白。
二、告訴人楊長峯之指訴。 
三、道路交通事故現場圖及道路交通事故調查報告表㈠㈡各1份。
四、自首情形紀錄表1份。
五、彰化基督教醫療財團法人彰化基督教醫院法醫參考病歷資料
    1份。
六、臺灣雲林地方檢察署相驗筆錄、相驗屍體證明書及檢驗報告
    書各1份以及相驗照片13張。
七、現場暨雙方車損照片43張、監視器截圖4張。
八、交通部公路總局嘉義區監理所110年7月16日嘉監鑑字第1100
    078976號函暨所附鑑定意見書各1份。
九、行車紀錄器錄影光碟1片。　　
參、認定犯罪事實之理由：
一、汽車行駛至無號誌交岔路口，應減速慢行，作隨時停車之準
    備；同為直行車或轉彎車者，左方車應暫停讓右方車先行，
    道路交通安全規則第93條第1項第2款、第102條第1項第2款
    ，分別定有明文。被告既然駕車上路，對上揭規定，自難諉
    為不知，並負有遵守之注意義務，復以事故發生當時，天候
    晴、日間自然光線、路面鋪設柏油、乾燥、無缺陷、無障礙
    物等情，此有道路交通事故調查報告表之記載可證，足見斯
    時客觀上並無不能注意之情事，詎被告疏未注意上開規定，
    因而肇致本件事故發生，被告之過失情狀灼然。又被告上開
    過失行為，與被害人楊熾昌死亡結果間，具有相當因果關係
    。
二、綜上所述，本案事證明確，被告犯行堪以認定，應依法論罪
    科刑。
肆、論罪科刑之理由：
一、核被告所為係犯刑法第276條之過失致人於死罪。
二、又被告於本件車禍肇事後，在偵查機關或有偵查犯罪職權之
    公務員尚未發覺其犯罪前，即親自打電話向警察機關報案，
    並報明肇事人姓名、地點，有雲林縣警察局西螺分局油車派
    出所道路交通事故肇事人自首情形紀錄表1紙在卷可參，合
    於自首之要件，爰依刑法第62條前段規定，減輕其刑。
三、爰審酌被告未能確實遵守交通安全規則，未善盡注意義務，
    導致本件車禍發生之過失情節，使被害人楊熾昌傷重不治死
    亡，其犯罪所生損害難謂輕微，且使被害人楊熾昌之親人承
    受天人永隔之痛，所為應予非難；另考量被告於本院審理時
    坦承犯行，犯後態度良好，且業與被害人家屬達成民事調解
    ，有本院調解筆錄1份附卷可佐，兼衡被害人楊熾昌於本件
    事故之發生亦與有過失，及被告自陳教育程度為高職畢業，
    目前從事水電工作，每月收入約新臺幣4萬元，已經離婚，
    目前獨居之家庭生活狀況等一切情狀，量處如主文所示之刑
    ，並依刑法第41條第1項前段規定，諭知易科罰金之折算標
    準。
四、另查被告前未曾因故意犯罪受有期徒刑以上刑之宣告，有臺
    灣高等法院被告前案紀錄表1紙在卷可參，其因一時疏忽，
    觸犯刑章，且犯後坦認犯行並積極與被害人家屬達成調解，
    本院斟酌刑罰矯正之目的，認為本件被告所宣告之刑，應以
    暫不執行為適當，爰依刑法第74條第1項第1款、第2項第3款
    規定，宣告緩刑2年，緩刑期間並應依如附件所示調解筆錄
    之內容支付財產上之損害賠償，以啟自新。　
伍、應適用之法律（僅引程序法）：
　　刑事訴訟法第273條之1第1項、第299條第1項前段、第310條
    之2、第454條。
本案經檢察官許景睿偵查起訴，檢察官魏偕峯到庭執行職務。
中　　華　　民　　國　　110 　年　　10　　月　　20　　日
                      刑事第四庭    法  官  許佩如
以上正本證明與原本無異。
如不服本判決應於收受判決後20日內向本院提出上訴書狀，並應
敘述具體理由；其未敘述上訴理由者，應於上訴期間屆滿後20日
內向本院補提理由書（均須按他造當事人之人數附繕本）。「切
勿逕送上級法院」。
告訴人或被害人如對於本判決不服者，應具備理由請求檢察官上
訴，其上訴期間之計算係以檢察官收受判決正本之日期為準。
                                    書記官　廖千慧
中　　華　　民　　國　　110 　年　　10　　月　　20　　日
附錄本件論罪科刑法條全文：
（中華民國刑法第276條）
因過失致人於死者，處5年以下有期徒刑、拘役或50萬元以下罰
金。